# **TOMÁS** MARGIOTTIELLO

TomasMR99@gmail.com Mi celular: +541133470410

ESTUDIANTE DE INGENIERÍA EN SISTEMAS

Mi nombre es Tomás. Tengo 23 años y actualmente estoy estudiando ingeniería en sistemas de información en la UTN regional Buenos Aires cursando materias de 4º año. Adicionalmente complemento mi formación con cursos online y aprendiendo por mi propia cuenta.

Me considero responsable, con capacidad para trabajar en equipo y/o individualmente, proactivo, predispuesto a nuevos desafíos y conocimientos. Mis conocimientos en el área incluyen tanto backend como front-end.

Estoy en la búsqueda de mi primera experiencia laboral para aplicar mi aprendizaje y crecer laboralmente.

Habilidades
-------------

#### Front-end

### Back-end

## Idioma

Me capacité con cursos y de forma autodidacta para el desarrollo web responsive con el uso de varias tecnologias. Conocimientos en los distintos paradigmas de programacion, patrones de diseño y bases de datos

Estudié inglés en una cultural, rindiendo en 2017 el First Certificate exam de

#### Tecnologías

HTML5	npm	Spark
CSS <sub>3</sub> / SASS	Bootstrap	SQL / Transact SQL
Javascript	Java 8	Git
ReactJS	Maven	C/C++

#### Educación

#### Universidad Tecnológica Nacional Ingeniería en Sistemas de Información

2018 - Presente

 $Cursando~4^o~año~con~promedio~de~8.64/10.~Tengo~23/43~materias~aprobadas~con~4~finales~pendientes. Cuento~con~Seguridad Informática~y~Sistemas~Aplicados~de~la~Gestión~Empresarial~como~materias~pendientes.$ electivas.

#### CoderHouse

#### Desarrollo front-end en ReactJS

2022 - Presente

Curso de Desarrollo Web.

Curso de Javascript. Curso de ReactJS. (Cursando actualmente)

Cursos de 34 hs cada uno, contando con una nota final de 9 y 8 respectivamente

# Cultural Inglesa de Villa del Parque

Inglés Británico.

Certificado en Inglés apto para dar clases particulares. First Certificate exam - dic 2017 - aprobado 168/190 nivel B2

2006 - 2017

# Instituto San José de Villa del Parque

Título Secundario

Bachillerato con capacitación laboral como auxiliar en gestión administrativo contable. Promedio general de 8.54/10.

2013 - 2017

#### Experiencia Laboral

#### Clases Particulares

Ayudantía en Inglés

Clases particulares de inglés de varios niveles

2015 - 2018

# Ayudantía Gráfica

2015 - 2016

Entre diciembre y marzo de los años mencionados realizaba tareas operativas en una imprenta gráfica.

#### Hobbies

En mi tiempo libre me gusta aprender sobre tecnologías que desconozco, mejorar mis habilidades en front e investigar herramientas y canales de youtube que puedan servirme. Además soy fan de los videojuegos, las series y de pasar tiempo con mis gatos

